【裁判字號】    98,簡上,56
【裁判日期】    980608
【裁判案由】    傷害
【裁判全文】
臺灣基隆地方法院刑事判決              98年度簡上字第56號
公  訴  人  臺灣基隆地方法院檢察署檢察官
上  訴  人
即  被  告  乙○○
上列上訴人即被告因傷害案件，不服本院基隆簡易庭98年度基簡
字第103號，中華民國98年2月25日第一審簡易判決（原聲請簡易
判決處刑案號：98年度偵字第155號）提起上訴，本院管轄之第
二審合議庭判決如下：
    主  文
上訴駁回。
    事實及理由
一、本案經本院審理結果，認第一審判決以被告乙○○犯刑法第
    277條第1項傷害罪，處拘役50日，並諭知如易科罰金，以新
    臺幣1,000元折算1日，其認事用法均無違誤，量刑亦屬適當
    ，應予維持，並引用第一審判決書（如附件）記載之事實、
    證據及理由。
二、上訴人即被告上訴意旨：當時被告因情況危急，在緊張及壓
    力下，被害人丙○○又在旁邊亂指責，致被告一時情緒失控
    ，徒手揮被害人一拳，幸在場同事勸阻，事情方得結束，翌
    日在輪機長見證下，已向被害人道歉，惟被害人認背後有指
    使者，不願與被告和解，然被告於97年8月失業迄今，父親
    又住院病故，年邁母親多病需要奉養，且被告係初次犯行，
    原審判決量刑過重，爰請求從輕量刑等語。
三、訊據被告乙○○對於本件傷害犯行，業於本院第二審合議庭
    審理中坦承不諱，核與告訴人丙○○指訴遭傷害之情節大致
    相符，而告訴人受有左眼外傷性眼皮瘀傷之傷害，亦有台北
    市萬芳醫院診斷證明書（見97年度他字第829號第9頁）在卷
    可稽；復有中華民國船舶國籍證書、亞泥一號97年8月6日進
    出港船員名單、船舶海事報告書、照片4紙（見同卷第7-8頁
    ）在卷可佐，足認被告自白與事實相符，被告所犯本件傷害
    犯行，事證明確，應依法論科。
四、核被告乙○○係犯刑法第277條第1項傷害罪。本院審酌被告
    之犯罪動機、行為手段、告訴人丙○○所受傷勢、暨被告未
    與告訴人達成和解，賠償告訴人所受損害，及被告犯後態度
    、家庭經濟狀況等一切情狀，認原審已審酌被告乙○○之犯
    罪情節，判處拘役50日，並諭知如易科罰金，以新臺幣1,00
    0元折算1日，核其認事用法並無違誤，量刑亦堪稱妥適，應
    予維持；且按刑罰之量定，本為法院得依職權自由裁量之事
    項，苟於法定刑度之內，予以量定，且客觀上並無明顯濫權
    之情形者，自不容當事人任憑主觀意見，指摘其違法、失當
    ，是被告上訴意旨以原審判決刑度過重，尚難上訴有理由，
    應予駁回。
五、據上論斷，應依刑事訴訟法第455條之1第1項、第3項、第
    368 條、第373條，判決如主文。
本案經檢察官甲○○到庭執行職務。
中    華    民    國    98    年    6    月    8     日
                  刑事第四庭審判長法  官  陳志祥
                                  法  官  邰婉玲
                                  法  官  陳伯厚
以上正本證明與原本無異。
本件判決不得上訴。
中    華    民    國    98    年    6     月    9     日
                            書記官  王惠萍
附件：
臺灣基隆地方法院刑事簡易判決         98年度基簡字第103號
聲  請  人  臺灣基隆地方法院檢察署檢察官
被      告  乙○○  男  53歲（民國○○年○○月○日生）
                    身分證統一編號：Ｚ000000000號
                    住高雄市○○區○○路235巷31號3樓之1
上列被告因傷害案件，經檢察官聲請以簡易判決處刑（98年度偵
字第155號），本院判決如下：
    主  文
乙○○傷害人之身體，處拘役伍拾日，如易科罰金，以新臺幣壹
仟元折算壹日。
    事實及理由
一、本件犯罪事實、證據及應適用之法條，均引用如附件臺灣基
    隆地方法院檢察署檢察官聲請簡易判決處刑書之記載。
二、本院審酌被告乙○○前無不良素行，有臺灣高等法院被告前
    案紀錄表在卷可稽，且依偵查卷附船舶海事報告書之記載，
    被告係因工作關係與被害人丙○○發生爭執，一時情緒失控
    ，始出手傷害被害人，兼衡被告係以徒手傷害之手段、被告
    與被害人係船員、船長關係、被害人所受傷勢尚非至重，暨
    被告雖迄未賠償被害人所受損害，然被告犯後始終坦承犯行
    ，態度尚佳等一切情狀，量處如主文所受之刑，併諭知易科
    罰金之折算標準。
三、依刑事訴訟法第449 條第1 項、第454 條第2 項，刑法第27
    7 條第1 項、第41條第1 項前段，刑法施行法第1 條之1，
    逕以簡易判決處刑如主文。
如不服本判決，應於判決送達後10日內，向本院提出上訴書狀，
上訴於本院合議庭。
中    華    民    國    98    年     2    月    25    日
                  基隆簡易庭法  官  劉桂金
以上正本證明與原本無異。
如不服本判決，應於判決送達後10日內，向本院提出上訴書狀，
敘述上訴理由，上訴於本院合議庭，並按他造當事人之人數附具
繕本。
中    華    民    國    98    年     2    月    25    日
                            書記官  簡羽勤
附錄論罪法條：
刑法第277條第1項
傷害人之身體或健康者，處 3 年以下有期徒刑、拘役或 1 千元
以下罰金。
附件：
臺灣基隆地方法院檢察署檢察官聲請簡易判決處刑書
                                       98年度偵字第155號
    被      告  乙○○  男  53歲（民國○○年○○月○日生）
                        住高雄市○○區○○路235巷31號3樓
                        之1
                        國民身分證統一編號：Ｚ000000000號
上列被告因傷害案件，業經偵查終結，認為宜聲請以簡易判決處
刑，茲將犯罪事實及證據並所犯法條分敘如下：
        犯罪事實
一、乙○○於民國97年8月間，擔任亞泥一號船舶（船籍港為基
    隆港）之電機師，於97年8月7日凌晨1時許，亞泥一號船舶
    停泊於日本甲古川港，乙○○在船上與船長丙○○發生口角
    爭執後，竟基於傷害之犯意，揮拳毆打丙○○之臉部，致丙
    ○○受有左眼外傷性眼皮瘀傷之傷害。
二、案經丙○○告訴偵辦。
        證據並所犯法條
一、證據：（一）被告乙○○之自白。
          （二）告訴人丙○○之指訴。
          （三）臺北市立萬芳醫院診斷證明書、照片6張、中
                華民國船舶國籍證書、亞泥一號97年8月6日進
                出港船員名單、船舶海事報告書。
二、所犯法條：核被告所為，係犯刑法第277條第1項之傷害罪嫌
    。
三、依刑事訴訟法第451條第1項聲請逕以簡易判決處刑。
    此    致
臺灣基隆地方法院
中    華    民    國    98    年     1    月    18    日
                              檢察官  陳  佳  宏
本件正本證明與原本無異
中    華    民    國    98    年    1     月    21    日
                               書記官  王  雅  芳
附錄所犯法條：
中華民國刑法第277條
傷害人之身體或健康者，處3年以下有期徒刑、拘役或1千元以下
罰金。
犯前項之罪因而致人於死者，處無期徒刑或7年以上有期徒刑；
致重傷者，處 3 年以上 10 年以下有期徒刑。
附記事項：
本件係依刑事訴訟法簡易程序辦理，法院簡易庭得不傳喚被告、
輔佐人、告訴人、告發人等出庭即以簡易判決處刑；被告、被害
人、告訴人等對告訴乃論案件如已達成民事和解而要撤回告訴或
對非告訴乃論案件認有受傳喚到庭陳述意見之必要時，請即另以
書狀向簡易法庭陳述或請求傳訊。


司法院資訊處製作；財團法人民間司法改革基金會備份。
